# 新设合并原子公司如何处理？

提问人：清茶一杯 时间：2016-03-16 10:39:10
陈版好，A、B、C三家公司以 15 年 3 月为基准日新设合并成一家公司D，A公司有一100%子公司E，D公司合并E公司的期间是 15 年全年吗？

回答人：chenyiwei
因为是新设合并，合并方D在 2015 年 3 月之前不存在，因此在D的合并报表中，即使其取得对E的控制权属于同一控制下合并，也只能将E的 2015 年 3 月以后的利润表纳入合并报表。